---
title: "20191102 Preliminary Analysis"
author: "Hanqian Zhang"
date: "11/2/2019"
output: html_document
---

## Setup

### Load Packages

```{r load-packages}
library(ggplot2)
library(dplyr)
library(statsr)
library(gmodels)
```

### Load Data

```{r load-data}
library(haven)
cfps2018person_201909 <- read_dta("D:/CFPS Research-20191101T212903Z-001/CFPS Research/Data/[CFPS+Public+Data]+CFPS+2018+in+STATA+(Chinese)/[CFPS Public Data] CFPS 2018 in STATA (Chinese)/cfps2018person_201909.dta")
library(haven)
cfps2018famecon_201909 <- read_dta("D:/CFPS Research-20191101T212903Z-001/CFPS Research/Data/[CFPS+Public+Data]+CFPS+2018+in+STATA+(Chinese)/[CFPS Public Data] CFPS 2018 in STATA (Chinese)/cfps2018famecon_201909.dta")
```


### Dispatched Worker

Creating a dataframe of dispatched workers & contract workers respectively.

```{r df for dispatched workers}
dispatched2018 <- cfps2018person_201909 %>%
  filter(!(is.na(qg502)), qg502 == 1)

cfps2018person_201909 <- cfps2018person_201909 %>%
  mutate(dispatch = ifelse(qg502 == 1, "Dispatch", ifelse(qg5 == 1 & qg502 == 5, "Contract", "Other")))


contract2018 <- cfps2018person_201909 %>%
  filter(!(is.na(qg502)), qg5 == 1, qg502 == 5)

cfps2018person_201909 <- cfps2018person_201909 %>%
  mutate(contract = ifelse(qg5 == 1 & qg502 == 5, TRUE, FALSE))
```


### Preliminary analysis of dispatched workers:


```{r prelim-duispatched} 
summary(dispatched2018$qg5)
summary(dispatched2018$qg501)
```

The results indicate that all 906 dispatched workers recorded have a labor contract with specified length.


```{r equal-work-equal-pay}
ggplot(data = cfps2018person_201909, aes(x = qg10)) +
  geom_bar(stat = "bin")

```




### 公积金
劳务派遣公积金平均值（380.7）中位数（300）均低于合同工平均值（501）中位数（350）。

派遣工中没有公积金记录的比例（0.608）略高于合同工（0.535）。

派遣工中明确回答没有住房公积金的比例（0.536）略高于合同工g（0.466）

```{r 公积金}
gjjContract <- contract2018 %>%
  filter(!(is.na(qg1001)), qg1001 != -8, qg1001 != -2, qg1001 != -1)

gjjDispatch <- dispatched2018 %>%
  filter(!(is.na(qg1001)), qg1001 != -8, qg1001 != -2, qg1001 != -1)

summary(gjjContract$qg1001)
summary(gjjDispatch$qg1001)
length(which(contract2018$qg1001 == -8))/count(contract2018)
length(which(dispatched2018$qg1001 == -8))/count(dispatched2018)

length(which(contract2018$qg10 == 5))/count(contract2018)
length(which(dispatched2018$qg10 == 5))/count(dispatched2018)
```

#### 保险


合同工和派遣工无保险记录的比例相近（合同工0.298，派遣工0.302）。


```{r 是否缴纳保险}
length(which(contract2018$qg901 == -8))/count(contract2018)
length(which(dispatched2018$qg901 == -8))/count(dispatched2018)
```


在cfps有保险记录的人当中，合同工平均保险缴纳金额（564.17）和中位数（390)均高于派遣工平均值（439.09）和中位数（320）。


```{r 缴纳保险金额}
contract2018 %>%
  filter(qg901 != -8, qg901 != -2, qg901 != -1) %>%
  summarise(count = n(), CIMean = mean(qg901), CIMed = median(qg901), CISd = sd(qg901), CIMin = min(qg901), CIMax = max(qg901))

dispatched2018 %>%
  filter(qg901 != -8, qg901 != -2, qg901 != -1) %>%
  summarise(count = n(), DIMean = mean(qg901), DIMed = median(qg901), DISd = sd(qg901), DIMin = min(qg901), DIMax = max(qg901))
```


### 福利金额


派遣工福利平均金额（1488.89）和中位数（960）均小于合同工（1666.67/1000）


```{r 福利金额}
contract2018 %>%
  filter(qg702 != -8, qg702 != -2, qg702 != -1) %>%
  summarise(count = n(), CWMean = mean(qg702), CWMed = median(qg702), CWSd = sd(qg702), CWMin = min(qg702), CWMax = max(qg702))

dispatched2018 %>%
  filter(qg702 != -8, qg702 != -2, qg702 != -1) %>%
  summarise(count = n(), DWMean = mean(qg702), DWMed = median(qg702), DWSd = sd(qg702), DWMin = min(qg702), DWMax = max(qg702))
```
### 晋升渠道

派遣工和合同工在过去一年晋升几率很接近（0.134 vs 0.140）

```{r 晋升渠道-客观事实}
length(which(contract2018$qg15 == 1 | contract2018$qg15 == 2|contract2018$qg15 == 3))/count(contract2018)

length(which(dispatched2018$qg15 == 1 | dispatched2018$qg15 == 2|dispatched2018$qg15 == 3))/count(dispatched2018)
```




工作晋升满意度方面：派遣工人0.3340 < 合同工 0.387



```{r 晋升渠道-主观感受}
length(which(contract2018$qg405 == 4 | contract2018$qg405 == 5))/count(contract2018)

length(which(dispatched2018$qg405 == 4 | dispatched2018$qg405 == 5))/count(dispatched2018)
```


### 其他特征

1. 工作性质（农业 vs 非农)

劳务派遣集中于非农工作岗位。

```{r test}
ggplot(dispatched2018, aes(x = qg101))+
  geom_histogram()
```



#### 工会

Surprisingly, 有19.6%的派遣工是工会成员，虽然低于合同工的25.6%

```{r 工会}
length(which(dispatched2018$qn4003 == 1))/count(dispatched2018)

length(which(dispatched2018$qn4003 == 1))

length(which(contract2018$qn4003 == 1))/count(contract2018)

length(which(contract2018$qn4003 == 1))
```


#### 教育


2018 数据集当中貌似没有教育部分的数据？



#### 心理健康/幸福感

派遣工和合同工对自己生活满意程度接近（3.903 vs 3.893）。

```{r 对自己生活满意程度}
contract2018 %>%
  filter(qn12012 != -8, qn12012 != -2, qn12012 != -1) %>%
  summarise(count = n(), CSMean = mean(qn12012), CSMed = median(qn12012), CSSd = sd(qn12012), CSMin = min(qn12012), CSMax = max(qn12012))

dispatched2018 %>%
  filter(qn12012 != -8, qn12012 != -2, qn12012 != -1) %>%
  summarise(count = n(), DSMean = mean(qn12012), DSMed = median(qn12012), DSSd = sd(qn12012), DSMin = min(qn12012), DSMax = max(qn12012))
```


派遣工和合同工对自己未来信心程度接近（4.17 vs 4.12）
对提高生活水平持积极态度的比率分别为 0.787 & 0.818

```{r 对自己未来信心程度} 
contract2018 %>%
  filter(qn12016 != -8, qn12016 != -2, qn12016 != -1) %>%
  summarise(count = n(), CSMean = mean(qn12016), CSMed = median(qn12016), CSSd = sd(qn12016), CSMin = min(qn12016), CSMax = max(qn12016))

dispatched2018 %>%
  filter(qn12016 != -8, qn12016 != -2, qn12016 != -1) %>%
  summarise(count = n(), DSMean = mean(qn12016), DSMed = median(qn12016), DSSd = sd(qn12016), DSMin = min(qn12016), DSMax = max(qn12016))

length(which(contract2018$wv108 == 3 | contract2018$wv108 == 4))/count(contract2018)

length(which(dispatched2018$wv108 == 3 | dispatched2018$wv108 == 4))/count(dispatched2018)
```


认为自己是失败者的比例都很低：
派遣工0.33%
合同工0.25%


```{r 失败者}
length(which(contract2018$qm103m == 3 | contract2018$qm103m == 4))/count(contract2018)

length(which(dispatched2018$qm103m == 3 | dispatched2018$qm103m == 4))/count(dispatched2018)
```


认为自己幸福程度派遣工和合同工很接近（7.572 vs 7.62）

```{r 有多幸福}
contract2018 %>%
  filter(qm2016 >= 0) %>%
  summarise(count = n(), CSMean = mean(qm2016), CSMed = median(qm2016), CSSd = sd(qm2016), CSMin = min(qm2016), CSMax = max(qm2016))

dispatched2018 %>%
  filter(qm2016 >= 0) %>%
  summarise(count = n(), DSMean = mean(qm2016), DSMed = median(qm2016), DSSd = sd(qm2016), DSMin = min(qm2016), DSMax = max(qm2016))
```


认为热门大多是乐于助人的比例派遣工略低于合同工（69.76% vs 73.12%）


```{r 乐于助人/自私}
length(which(contract2018$qm6 == 1))/count(contract2018)

length(which(dispatched2018$qm6 == 1))/count(dispatched2018)
```


认为努力有回报和认为聪明才干有回报的比例相近：
努力（派遣工83.11% vs 83.25%合同工）
聪明才干（派遣工83.44% vs 82.97%合同工）


```{r meritocracy}
length(which(contract2018$wv104 == 3 | contract2018$wv104 == 4))/count(contract2018)

length(which(dispatched2018$wv104 == 3 | dispatched2018$wv104 == 4))/count(dispatched2018)

length(which(contract2018$wv105 == 3 | contract2018$wv105 == 4))/count(contract2018)

length(which(dispatched2018$wv105 == 3 | dispatched2018$wv105 == 4))/count(dispatched2018)
```


针对工作的幸福感派遣工人和合同工均非常接近：
工作收入满意度（派遣工 3.35 vs 3.38 合同工）
工作环境满意度（派遣工 3.71 vs 3.69 合同工）
工作时间满意度（派遣工 3.61 vs 3.61 合同工）
工作晋升满意度（派遣工 3.27 vs 3.34 合同工）
工作（总体）满意度（派遣工3.66 vs 3.69合同工）



```{r 针对工作的幸福感}
contract2018 %>%
  filter(qg401 >= 0) %>%
  summarise(count = n(), CSMean = mean(qg401), CSMed = median(qg401), CSSd = sd(qg401))

dispatched2018 %>%
  filter(qg401 >= 0) %>%
  summarise(count = n(), DSMean = mean(qg401), DSMed = median(qg401), DSSd = sd(qg401))


contract2018 %>%
  filter(qg403 >= 0) %>%
  summarise(count = n(), CSMean = mean(qg403), CSMed = median(qg403), CSSd = sd(qg403))

dispatched2018 %>%
  filter(qg403 >= 0) %>%
  summarise(count = n(), DSMean = mean(qg403), DSMed = median(qg403), DSSd = sd(qg403))


contract2018 %>%
  filter(qg404 >= 0) %>%
  summarise(count = n(), CSMean = mean(qg404), CSMed = median(qg404), CSSd = sd(qg404))

dispatched2018 %>%
  filter(qg404 >= 0) %>%
  summarise(count = n(), DSMean = mean(qg404), DSMed = median(qg404), DSSd = sd(qg404))


length(which(contract2018$qg405 == 79))/count(contract2018)

length(which(dispatched2018$qg405 == 79))/count(dispatched2018)

contract2018 %>%
  filter(qg405 >= 0 & qg405 != 79) %>%
  summarise(count = n(), CSMean = mean(qg405), CSMed = median(qg405), CSSd = sd(qg405))

dispatched2018 %>%
  filter(qg405 >= 0 & qg405 != 79) %>%
  summarise(count = n(), DSMean = mean(qg405), DSMed = median(qg405), DSSd = sd(qg405))


contract2018 %>%
  filter(qg406 >= 0) %>%
  summarise(count = n(), CSMean = mean(qg406), CSMed = median(qg406), CSSd = sd(qg406))

dispatched2018 %>%
  filter(qg406 >= 0) %>%
  summarise(count = n(), DSMean = mean(qg406), DSMed = median(qg406), DSSd = sd(qg406))
```




#### 健康

主观认为不健康比例差不多（派遣工6.4% vs 6.3% 合同工）
客服健康变化也差不多（健康恶化比例 派遣工24.4% vs 24.9%合同工）

```{r 自认为健康状况如何}
length(which(contract2018$qp201 == 5))/count(contract2018)

length(which(dispatched2018$qp201 == 5))/count(dispatched2018)

```

```{r 前一年客观健康变化情况}
length(which(contract2018$qp202 == 5))/count(contract2018)

length(which(dispatched2018$qp202 == 5))/count(dispatched2018)

```



#### 政府合法性


派遣工对政府官员的信任程度略低于合同工（派遣工4.71 vs 4.85合同工）。
对本县市政府评价相近（派遣工2.56 vs 2.55合同工）
认为政府腐败程度相近（派遣工 7.15 vs 7.09 合同工)
认为我国贫富差距问题程度相近（派遣工 7.63 vs 7.63 合同工)
认为我国就业问题程度派遣工略高于合同工（派遣工 7.01 vs 6.89 合同工)
认为我国社会保障问题程度相近（派遣工 6.72 vs 6.68 合同工)


```{r 对政府官员信任程度一到十}
contract2018 %>%
  filter(qn10025 >= 0) %>%
  summarise(count = n(), CSMean = mean(qn10025), CSMed = median(qn10025), CSSd = sd(qn10025))

dispatched2018 %>%
  filter(qn10025 >= 0) %>%
  summarise(count = n(), DSMean = mean(qn10025), DSMed = median(qn10025), DSSd = sd(qn10025))
```



```{r 对本县市政府评价（数值越小越满意）}
contract2018 %>%
  filter(qn1101 >= 0) %>%
  summarise(count = n(), CSMean = mean(qn1101), CSMed = median(qn1101), CSSd = sd(qn1101))

dispatched2018 %>%
  filter(qn1101 >= 0) %>%
  summarise(count = n(), DSMean = mean(qn1101), DSMed = median(qn1101), DSSd = sd(qn1101))
```



```{r 认为政府腐败程度有多严重}
contract2018 %>%
  filter(qn6011 >= 0) %>%
  summarise(count = n(), CSMean = mean(qn6011), CSMed = median(qn6011), CSSd = sd(qn6011))

dispatched2018 %>%
  filter(qn6011 >= 0) %>%
  summarise(count = n(), DSMean = mean(qn6011), DSMed = median(qn6011), DSSd = sd(qn6011))
```


```{r 就业问题}
contract2018 %>%
  filter(qn6014 >= 0) %>%
  summarise(count = n(), CSMean = mean(qn6014), CSMed = median(qn6014), CSSd = sd(qn6014))

dispatched2018 %>%
  filter(qn6014 >= 0) %>%
  summarise(count = n(), DSMean = mean(qn6014), DSMed = median(qn6014), DSSd = sd(qn6014))
```


```{r 贫富差距}
contract2018 %>%
  filter(qn6013 >= 0) %>%
  summarise(count = n(), CSMean = mean(qn6013), CSMed = median(qn6013), CSSd = sd(qn6013))

dispatched2018 %>%
  filter(qn6013 >= 0) %>%
  summarise(count = n(), DSMean = mean(qn6013), DSMed = median(qn6013), DSSd = sd(qn6013))
```


```{r 社会保障}
contract2018 %>%
  filter(qn6018 >= 0) %>%
  summarise(count = n(), CSMean = mean(qn6018), CSMed = median(qn6018), CSSd = sd(qn6018))

dispatched2018 %>%
  filter(qn6018 >= 0) %>%
  summarise(count = n(), DSMean = mean(qn6018), DSMed = median(qn6018), DSSd = sd(qn6018))
```

```{r 工作总收入}
contract2018 %>%
  filter(qg12 >= 0) %>%
  summarise(count = n(), CSMean = mean(qg12), CSMed = median(qg12), CSSd = sd(qg12))

dispatched2018 %>%
  filter(qg12 >= 0) %>%
  summarise(count = n(), DSMean = mean(qg12), DSMed = median(qn6018), DSSd = sd(qg12))
```


```{r 是否提供住房公积金}
length(which(contract2018$qg10 == 1))/count(contract2018)

length(which(dispatched2018$qg10 == 1))/count(dispatched2018)
```

